【裁判字號】    89,簡上,80
【裁判日期】    900626
【裁判案由】    竊盜
【裁判全文】
臺灣嘉義地方法院刑事判決                          八十九年度簡上字第八號
    上  訴  人  臺灣嘉義地方法院檢察署檢察官
    被      告  丙○○
右列上訴人因被告竊盜案件，不服本院八十九年度簡字第二七一號中華民國八十九年
六月十九日第一審簡易判決處刑（起訴案號：台灣嘉義地方法院檢察署八十九年度偵
字第三二四五號），提起上訴，本院管轄之第二審合議庭判決如左：
    主  文
原判決撤銷。
丙○○連續竊盜，處有期徒刑肆月，如易科罰金以參百元折算壹日。
    事  實
一、丙○○意圖為自己不法之所有，基於概括之犯意，於民國八十九年五月二十日三
    時許，在高雄市鹽埕區○○○路與河北路附近公園，徒手竊取甲○○機車上置於
    旅行袋內之皮夾一個（內有金融卡六張、記者證、機車行照、保險卡及掛號證各
    一張、貴賓卡三張及新台幣三百零八元），得手後據為己有。另於八十九年五月
    十九日凌晨二時許，在高雄市苓雅區「聖公媽廟」前，竊取洪美艷放置於機車上
    之皮夾一個（內有汽車駕駛執照、華南銀行信用卡、高雄三信信用卡、合作金庫
    金融卡、品筑菸酒量販店會員卡、姿也髮型連鎖店會員卡各一張等財物），得手
    後據為己有。
二、案經嘉義縣警察局朴子分局移送臺灣嘉義地方法院檢察署檢察官偵查起訴及該分
    局報請該署檢察官移送併辦。
    理  由
一、訊據被告丙○○，於警訊、偵訊及本院審理中皆坦承於右揭時地取得被害人乙○
    ○、甲○○之皮夾，並將皮夾內之金錢取出花用，雖偶有辯稱：係在垃圾筒旁拾
    獲云云以求脫罪，惟經多次詢問後，則坦承係在被害人之機車上拿取。復查上開
    皮夾及其內之證件、金錢在何時、何地、如何置於機車上而遭竊等情，業據被害
    人乙○○及甲○○指訴稽詳，詳錄在卷，且上開失竊之贓物為警察查獲時自被告
    身上取出，製有贓物認領保管書二份附卷可稽，本件事證明確，被告犯行堪予認
    定。
二、核被告所為係犯刑法第三百二十條第一項竊盜罪。被告上揭二次竊取皮夾之犯行
    ，時間緊接，方法雷同，所犯係構成要件相同之罪名，顯係基於概括犯意為之，
    應依刑法第五十六條連續犯規定論以一罪，並加重其刑。原審未能於判決前及時
    審酌被告竊取乙○○皮夾之犯行，其適用法律及量處刑罰尚有違誤，上訴人提起
    上訴請求撤銷原判決，為有理由，自應由本院撤銷原判決，另為適當之判決。爰
    審酌被告於民國八十八年間因犯毀損罪經本院判決有期徒刑三月，緩刑二年確定
    ，卻不知悔改，於緩刑期間再犯本案，及犯罪之動機、目的、犯罪時所受之刺激
    、犯罪之手段、犯人之生活狀況、品行、智識程度、犯人與被害人平日之關係、
    犯罪所生之危險或損害、犯罪後之態度等一切情狀，判處如主文第二項所示之刑
    ，並諭知易科罰金之折算標準，以示懲儆。
據上論斷，應依刑事訴訟法第四百五十五條之一第一項、第三項、第三百六十九條第
一項前段、第三百六十四條、第二百九十九條第一項前段，刑法第五十六條、第三百
二十條第一項、第四十一條第一項前段，罰金罰鍰提高標準條例第一條前段、第二條
，判決如主文。
本案經檢察官劉仲慧到庭執行職務
中      華      民      國     九 十     年      六     月    二十六    日
                                      臺灣嘉義地方法院刑事第二庭
                                          審判長法  官  許  進  國
                                                法  官  唐  淑  民
                                                法  官  李  麗  萍
右正本證明與原本無異。
本件不得上訴。
中      華      民      國     九十      年      六     月    二十六    日
                                                書記官  侯  麗  茹
刑法第三百二十條第一項
意圖為自己或第三人不法之所有，而竊取他人之動產者，為竊盜罪，處五
年以下有期徒刑、拘役或五百元以下罰金。


司法院資訊處製作；財團法人民間司法改革基金會備份。
